【裁判字號】    97,裁,3704
【裁判日期】    970724
【裁判案由】    免職
【裁判全文】
最  高  行  政  法  院  裁  定
                                      97年度裁字第3704號
聲  請  人  甲○○
訴訟代理人  蔡進良  律師
            江榮祥  律師
上列聲請人因與相對人臺北市政府間免職事件，對於中華民國97
年3月31日本院97年度裁字第2054號裁定，聲請再審，本院裁定
如下：
    主  文
再審之聲請駁回。
再審訴訟費用由聲請人負擔。
    理  由
一、按「裁定已經確定，而有第二百七十三條之情形者，得準用
    本編之規定，聲請再審。」、「再審之訴顯無再審理由者，
    得不經言詞辯論，以判決駁回之。」，行政訴訟法第283條
    、第278條第2項分別定有明文。又行政訴訟法第273條第1項
    第1款所謂適用法規顯有錯誤，係指原判決所適用之法規與
    該案應適用之現行法規相違背，或與解釋、判例有所牴觸者
    而言。
二、本件聲請人主張本院97年度裁字第2054號確定裁定（下稱原
    裁定）有行政訴訟法第273條第1項第1款所定事由，對之聲
    請再審，其聲請意旨略以：系爭免職處分作成前未經機關內
    部組成立場公正之委員會決議，且未給予聲請人陳述及申辯
    之機會，顯有未踐行正當法律程序之瑕疵，下級審法院對此
    未依職權探知而為駁回判決，顯已違行政訴訟法第125條第1
    項及第133條第1項規定所揭櫫之「職權探知主義」、「職權
    調查原則」、「法官知法原則」而有判決違背法令情事。聲
    請人就此前於上訴理由已有具體指摘，原裁定卻疏未正視，
    即謂上訴不合法，顯有適用法規錯誤云云為由。經核聲請人
    所指摘者，係關於原確定判決事實認定及證據採酌之範疇。
    且依行為時之警察人員管理條例第34條第1項規定，聲請人
    之考績係由相對人所屬警察局核定，另依同條例第21條規定
    ，因聲請人係由相對人遴任，致其免職處分程序上應由相對
    人作成，此係因警察人員相關法令規定所致。聲請人於上訴
    狀指摘免職處分前，未給予聲請人申辯之機會，經相對人答
    辯略以：當時因聲請人遭羈押中，其所屬警察局為踐行免職
    處分之正當法律程序，給予當事人陳述及申辯機會，遂於96
    年1月8日至臺北看守所送達聲請人免職案件意見陳述書一份
    ，經聲請人陳述意見略以「請判刑確定後再予免職，是否可
    先停職處分．．等語」，有該送達證書及意見陳述書附於本
    院上訴卷可參，是在相對人作成免職處分前之處理程序中，
    已給予陳述意見。聲請人雖曾於上訴中就此有所指摘，縱原
    裁定未予論述，亦與結論不生影響；另聲請人雖於本件復指
    摘該意見陳述書，係由相對人所屬警察局送達為不合法云云
    ，惟依上開說明，係誤解相關法令規定所致，並不足採。是
    本件並無聲請人所指適用法規顯有錯誤情事，其再審之聲請
    顯無再審理由。至於聲請人所提其餘再審理由，係說明其對
    於前訴訟程序確定確定裁判不服之理由，非屬原裁定涉有再
    審事由範疇，應併予駁回。
三、據上論結，本件聲請為無理由。依行政訴訟法第283條、第
    278條第2項、第104條、民事訴訟法第95條、第78條，裁定
    如主文。
中    華    民    國    97    年    7     月    24    日
                    最高行政法院第四庭
                        審判長法官  鍾  耀  光
                              法官  鄭  忠  仁
                              法官  姜  仁  脩
                              法官  王  德  麟
                              法官  黃  清  光
以  上  正  本  證  明  與  原  本  無  異
中    華    民    國    97    年    7     月    24    日
                              書記官  阮  思  瑩


司法院資訊處製作；財團法人民間司法改革基金會備份。
